<?xml version='1.0' encoding='utf-8'?>
<verb default="ion-análaigh" disambig="">
  <verbalNoun default="ion-análú" />
  <verbalAdjective default="ion-análaithe" />
  <tenseForm default="ion-análaigh" tense="Past" dependency="Indep" person="Base" />
  <tenseForm default="ion-análaíomar" tense="Past" dependency="Indep" person="Pl1" />
  <tenseForm default="ion-análaíodar" tense="Past" dependency="Indep" person="Pl3" />
  <tenseForm default="ion-análaíodh" tense="Past" dependency="Indep" person="Auto" />
  <tenseForm default="ion-análaigh" tense="Past" dependency="Dep" person="Base" />
  <tenseForm default="ion-análaíomar" tense="Past" dependency="Dep" person="Pl1" />
  <tenseForm default="ion-análaíodar" tense="Past" dependency="Dep" person="Pl3" />
  <tenseForm default="ion-análaíodh" tense="Past" dependency="Dep" person="Auto" />
  <tenseForm default="ion-análaíodh" tense="PastCont" dependency="Indep" person="Base" />
  <tenseForm default="ion-análaínn" tense="PastCont" dependency="Indep" person="Sg1" />
  <tenseForm default="ion-análaíteá" tense="PastCont" dependency="Indep" person="Sg2" />
  <tenseForm default="ion-análaímis" tense="PastCont" dependency="Indep" person="Pl1" />
  <tenseForm default="ion-análaídís" tense="PastCont" dependency="Indep" person="Pl3" />
  <tenseForm default="ion-análaítí" tense="PastCont" dependency="Indep" person="Auto" />
  <tenseForm default="ion-análaíodh" tense="PastCont" dependency="Dep" person="Base" />
  <tenseForm default="ion-análaínn" tense="PastCont" dependency="Dep" person="Sg1" />
  <tenseForm default="ion-análaíteá" tense="PastCont" dependency="Dep" person="Sg2" />
  <tenseForm default="ion-análaímis" tense="PastCont" dependency="Dep" person="Pl1" />
  <tenseForm default="ion-análaídís" tense="PastCont" dependency="Dep" person="Pl3" />
  <tenseForm default="ion-análaítí" tense="PastCont" dependency="Dep" person="Auto" />
  <tenseForm default="ion-análaíonn" tense="PresCont" dependency="Indep" person="Base" />
  <tenseForm default="ion-análaím" tense="PresCont" dependency="Indep" person="Sg1" />
  <tenseForm default="ion-análaímid" tense="PresCont" dependency="Indep" person="Pl1" />
  <tenseForm default="ion-análaítear" tense="PresCont" dependency="Indep" person="Auto" />
  <tenseForm default="ion-análaíonn" tense="PresCont" dependency="Dep" person="Base" />
  <tenseForm default="ion-análaím" tense="PresCont" dependency="Dep" person="Sg1" />
  <tenseForm default="ion-análaímid" tense="PresCont" dependency="Dep" person="Pl1" />
  <tenseForm default="ion-análaítear" tense="PresCont" dependency="Dep" person="Auto" />
  <tenseForm default="ion-análóidh" tense="Fut" dependency="Indep" person="Base" />
  <tenseForm default="ion-análóimid" tense="Fut" dependency="Indep" person="Pl1" />
  <tenseForm default="ion-análófar" tense="Fut" dependency="Indep" person="Auto" />
  <tenseForm default="ion-análóidh" tense="Fut" dependency="Dep" person="Base" />
  <tenseForm default="ion-análóimid" tense="Fut" dependency="Dep" person="Pl1" />
  <tenseForm default="ion-análófar" tense="Fut" dependency="Dep" person="Auto" />
  <tenseForm default="ion-análódh" tense="Cond" dependency="Indep" person="Base" />
  <tenseForm default="ion-análóinn" tense="Cond" dependency="Indep" person="Sg1" />
  <tenseForm default="ion-análófá" tense="Cond" dependency="Indep" person="Sg2" />
  <tenseForm default="ion-análóimis" tense="Cond" dependency="Indep" person="Pl1" />
  <tenseForm default="ion-análóidís" tense="Cond" dependency="Indep" person="Pl3" />
  <tenseForm default="ion-análófaí" tense="Cond" dependency="Indep" person="Auto" />
  <tenseForm default="ion-análódh" tense="Cond" dependency="Dep" person="Base" />
  <tenseForm default="ion-análóinn" tense="Cond" dependency="Dep" person="Sg1" />
  <tenseForm default="ion-análófá" tense="Cond" dependency="Dep" person="Sg2" />
  <tenseForm default="ion-análóimis" tense="Cond" dependency="Dep" person="Pl1" />
  <tenseForm default="ion-análóidís" tense="Cond" dependency="Dep" person="Pl3" />
  <tenseForm default="ion-análófaí" tense="Cond" dependency="Dep" person="Auto" />
  <moodForm default="ion-análaíodh" mood="Imper" person="Base" />
  <moodForm default="ion-análaím" mood="Imper" person="Sg1" />
  <moodForm default="ion-análaigh" mood="Imper" person="Sg2" />
  <moodForm default="ion-análaímis" mood="Imper" person="Pl1" />
  <moodForm default="ion-análaígí" mood="Imper" person="Pl2" />
  <moodForm default="ion-análaídís" mood="Imper" person="Pl3" />
  <moodForm default="ion-análaítear" mood="Imper" person="Auto" />
  <moodForm default="ion-análaí" mood="Subj" person="Base" />
  <moodForm default="ion-análaímid" mood="Subj" person="Pl1" />
  <moodForm default="ion-análaítear" mood="Subj" person="Auto" />
</verb>
